Inventaris van het archief van de Stichting Popmuziek Nederland / Nationaal Popinstituut, (1974) 1975-2007 (2008)
Nationaal Archief, Den Haag
- Stukken betreffende afzonderlijke onderwerpen, II.
  - TAKEN, B.
    - Onderwijs en Educatie
      - Stukken betreffende het opzetten van de Rockacademie (Fontys Hogescholen), 1996-1997; 67; 1 omslag
    - Podiumplan/Support & Subsidies
      - Stukken betreffende het opzetten van het 'experiment' Podiumplan, 1984-1985; 68; 1 omslag
      - Verslagen podiumplancommissie, 1984-1997, 2000-2004; 69; 1 omslag
      - Stukken betreffende de ontwikkeling en evaluatie van het NPP, 1984-1996, 2003, 2005; 70; 1 omslag
      - Verslagen werkbezoeken aan de podia en bijbehorende correspondentie, 1985-1987, 1991-1993, 1997, 2001-2003, z.d.; 71; 1 omslag
        Zie ook de inv. nrs.195 en 196
      - Jaarverslagen, verantwoording en evaluatieverslagen van het Podiumplan, 1984-2004; 72-74; 3 omslagen
        - 1984-1987, 72
        - 1988-1997, 73
        - 1998-2004, 74
      - Overzichten van de optredens van Nederlandse bands in het buitenland, 1992-2003; 75; 1 omslag
      - Rapporten, verslagen popgroepen inzake de regeling Toursupport, 1986-2004; 76-91; 16 omslagen
        - 1986-1987, 76
        - 1988, 77
        - 1989, 78
        - 1990, 79
        - 1991, 80
        - 1992, 81
        - 1993, 82
        - 1994, 83
        - 1995-1996, 84
        - 1997-1998, 85
        - 1999-2000, 86
        - 2001, 87
        - 2002, 88
        - 2003, 89
        - 2004 I, 90
        - 2004 II, 91
      - Stukken betreffende de uitvoering van het Podium Plan, 1989-1990; 195-196; 2 omslagen
        - Interne werkrapporten, 195
        - Correspondentie podia, 196
    - Poparchief Nederland/Mediatheek
      - PAN, a
        - Stukken betreffende de oprichting, inrichting en financiering van het Pop Archief Nederland (PAN), 1987-1990; 92; 1 omslag
          Bevat foto's van de opening door Boudewijn Büch
      - Poparchief, b
        - Algemeen, b.1
          - Stukken betreffende de oprichting en beleidsvorming rond het Poparchief Nederland (PAN), 1990-2004; 93; 1 omslag
          - Stukken betreffende de samenwerking met het Nederlands Jazz Archief, 1996-1997; 94; 1 omslag
          - Verslagen werkoverleg en werkbezoeken, 1990-1993, 1997-1998; 95; 1 omslag
          - Correspondentie inzake de dienstverlening door het PAN, 1990-2000; 96; 1 omslag
          - Jaarverslagen en overzichten van de dienstverlening, 1990-1995; 97; 1 omslag
            Zie ook de algemene serie jaarverslagen inv. nrs. 24-25
          - Stukken betreffende de collectievorming, de bruikleenovereenkomsten en het beheer, 1990-2002; 98; 1 omslag
        - Uitgaven Poparchief, b.2
          - Stukken betreffende de organisatie, financiering en publicatie van de Nieuwsbrief, 1990-1992; 99; 1 omslag
          - Stukken betreffende de organisatie, financiering en uitgave van poptijdschriften door het PN, 1985-1993; 100; 1 omslag
            Neus 1985-1986, Link 1987-1990, Update Holland Rocks 1990-1993
          - Stukken betreffende de uitgave en financiering (o.a. Dick Slootwegfonds) van de Publicatiereeks (6 delen) over de Nederlandse popgeschiedenis, de speciale uitgave Popmuziek aan de Amstel en het Jaarboek van de Kosmos, 1985-1986, 1990-1997; 101
            Voor de publicaties, zie inv. nr. 197 en bijlage V
            Bevat foto's (2)
          - Stukken betreffende de organisatie van de externe knipseldienst voor het samenstellen van popknipsels, 1986-1996; 102; 1 omslag
          - Stukken betreffende de uitgave van de Eerste Encyclopedie van de Nederlandse popmuziek, 1989-1991; 103; 1 omslag
          - Stukken betreffende de samenstelling van de Popwijzer, 1991-1992; 104; 1 omslag
        - Tentoonstellingen & producties, b.3
          - Stukken betreffende de organisatie, financiering, inrichting en exploitatie van de tentoonstelling over Nederlandse popplatenhoezen 'Hollandse Hoezen 1956-1994', 1991-1994; 105; 1 omslag
          - Stukken betreffende het uitbrengen van de publicatie van 'Pophelden'en de samenstelling van bijbehorende tentoonstelling, 1991-1994; 106; 1 omslag
          - Stukken betreffende de opzet voor een TV-documentaire 40 jaar popcultuur 'Rock Around the Clock', 1991-1994; 107; 1 omslag
        - Mediatheek, b.4
          - Stukken betreffende de opzet en inrichting van de mediatheek van het Nationaal Popinstituut, 1996-2000; 108; 1 omslag
        - Encyclopedie, b.5
          - Stukken betreffende de opzet en inrichting van de digitale Encyclopedie van de Nederlandse popmuziek, 1997-2000; 109; 1 omslag
          - Stukken betreffende de redactie van de Encyclopedie, 1998; 110; 1 omslag
        - Stages, b.6
          - Stukken betreffende het aannemen en begeleiden van stagiaires, alsmede een exemplaar van hun scripties, 1986-2000; 111-112; 2 omslagen
            1977 René Kamp, Provo en Punk
            1978 Mijndert van den Berg, Van swing tot punk
            1981 AMD Eecen, De popmuziek en het overheid
            1986 B Treffers, Betekenisgeving in discomuziek
            1988 Angelique Slot, Hip hop Jeugdcultuur van de jaren 80
            1989 Marc van Oppen, Het beleid van de stichting Popmuziek
            1989 Paul Walenberg, Popworkshops voor vrouwen en meisjes in Nederland 1984-1988. Vrouwenworkshops: van rol en rol naar rock ’n roll: een inventarisatie.
            1991 Arjen Davidse, Overhead. Popbeleid in Nederland
            1991 Michiel Zijlstra, Nederpop en communicatie
            1994 Natalie Keller, Onnederlands goed. Onderzoek naar recensies van Nederlandse platen in rocktijdschriften
            1998 Gert Verbeek, Uitbreiding en automatisering van de collectieregistratie van het Nationaal Pop Instituut
            - 1986-1991, 111
            - 1992-2000, 112
          - Popcatalogus. Catalogus van boeken en tijdschriften over popmuziek aanwezig in het depot van Nederlandse publicaties van de Koninklijke Bibliotheek te 's-Gravenhage, opgesteld door E. Reyers, 1992; 113; 1 deel
    - Promoties & Projecten
      - Buitenlandbeleid, a.
        - Stukken betreffende het opstellen en de evaluatie van het buitenland beleid & het opzetten van Music X-port, 1988-2004; 114; 1 omslag
        - Stukken betreffende het opstellen van de Nota Nederlandse popmuziek op de binnen- en buitenlandse markt, 1990; 115; 1 omslag
      - Promotie & projecten, b.
        - LP's & CD's, b.1
          - Stukken betreffende het uitbrengen van LP's, 1979-1992; 116; 1 omslag
            Het gaat hier om de volgende LP's:
            -Uitholling overdwars (Nederpop LP) 1979-1982
            -Moluccan Moods I, 1982-1983
            -De orde, 1983
            -Rocktempel Vol. 1, 1983
            -Moluccan Moods II, 1985
            -Themes from d'r Hiemelleiter, 1985-1986
            - Hip Hop Rhythm & Rhyme. A rap compilation vol I 1988-1992
          - Stukken betreffende de voorbereiding (beleidsformulering) en de uitvoering van projecten (bv videoproject fusiemuziek) rond de popmuziek door allochtone groepen in Nederland, 1987-1994; 117; 1 omslag
          - Stukken betreffende het uitbrengen van CD's door Nederlandse popgroepen van allochtone herkomst, 1991-1996; 118; 1 omslag
            Het gaat hier om de volgende CD's:
            -Arabisch Oranje, 1991-1994
            -Switie: Hot! Kaseko, 1993-1996
            -Turquerie, 1994
            -Hip Hop Rhythm & Rhyme II A rap compilation vol II 1994
            -No Sweat, 1996
          - Verslag van de tournee 'No Sweat visiting the islands [Aruba, Bonaire, Curacao, St. Maarten]'door de R&B Hip acts van de CD's, 1997; 119; 1 omslag
        - manifestaties, optredens en beurzen, b.2
          - Stukken betreffende de organisatie van popmanifestaties en deelname aan symposia in Nederland, 1979-2000; 120; 1 omslag
          - Stukken betreffende de organisatie van de manifestatie Finders, Keepers, Losers, Weepers, 1982, 1985; 121; 1 omslag
          - Stukken betreffende de organisatie van de Guitaarkampioenschappen, 1984-1987; 122; 1 omslag
          - Stukken betreffende de samenstelling van het NOS-radioconcertprogramma 'De Bovenbouw' over het optreden van popgroepen, 1985-1988; 123; 1 omslag
          - Stukken betreffende de organisatie van de 100PK festivals voor popkollectieven en popmuzikantenwinkels en de presentatie van groepen daar, 1986-1987; 124; 1 omslag
          - Stukken betreffende de organisatie en uitvoering van een studiereis in de Sovjet-Unie, 1986; 125; 1 omslag
          - Stukken betreffende de deelname aan Nederlandse muziekbeurzen (Music & Harmony), 1988-1989; 126; 1 omslag
          - Stukken betreffende de deelname aan internationale beurzen en het produceren van promotie-cd's, 1989-2004; 127-129; 3 omslagen
            - Algemeen 1989-2004, 127
            - Promo-CD 1989-1990, 128
            - Promo CD 1991-1994, 129
          - Stukken betreffende de deelname aan de muziekbeurzen in Amerika, 1988-1999; 130-136; 7 omslagen
            - New Music Seminar New York (NMS) 1988 I, 130
            - NMS 1988 II, 131
            - NMS 1989-1990, 132
            - NMS 1991, 133
            - NMS 1992, 134
            - NMS 1993, 135
            - NMS 1994, South by South West (SWSX) 1997 en College Music Journal (CMJ) New York 1997-1999, 136
          - Stukken betreffende de deelname aan de muziekbeurzen in Europa, deels in samenwerking met Conamus, 1989-1995; 137-138; 2 omslagen
            - Midem 1989, Berlin Independance Days 1990, Popkomm: Die Mense für popmusik in Deutschland in Keulen 1993, 137
            - Popkomm: Die Mense für popmusik in Deutschland in Keulen 1994-1995, 138
          - Stukken betreffende de organisatie van de deelname door De Dijk aan de Peter de Grote-manifestatie 'Venster op Nederland' in St. Petersburg, 1996-1997; 139; 1 omslag
        - speciale projecten, b.3
          - Stukken betreffende de organisatie en jurering van de in samenwerking met de NOS vast te stellen wekelijkse Lokschijf, 1989-1990; 140; 1 omslag
          - Stukken betreffende de organisatie en financiering van het project Rock Videoclip, 1989-1996; 141; 1 omslag
          - Stukken betreffende de organisatie en financiering van het project 'Living for the Moon'. Een musical story, 1990; 142; 1 omslag
        - poppersprijs, b.4
          - Stukken betreffende de reglementering, de jurering en de uitreiking van de Poppersprijs, 1994-2000; 143; 1 omslag
            1994: Bert van der Kamp
            1995: Jip Goldsteijn
            1996: David Kleijwegt
            1997: Martin Brill
            1998: Tom Engelshoven
            1999: Herman van der Horst
            2000: Anton Corbijn
        - hoogleraar populaire muziek UvA, b.5
          - Stukken betreffende de instelling van de leerstoel Bijzonder hoogleraar pop(ulaire) muziek aan de Universiteit van Amsterdam, de werving van kandidaten en de verslaglegging van de activiteiten, (1990), 1997-2006; 144; 1 omslag
            NIET OPENBAAR zonder toestemming van de directeur van het Nationaal Archief tot 1 januari 2030.
            Openbaarheid beperkt tot 1 januari 2030
    - Redactie FRET
      - Stukken betreffende de werving en plaatsing van advertenties, de lezersenquêtes, de mogelijke fusie met Live XS en het businessplan, 1994-2002; 145; 1 omslag
      - FRET, 1994-2007; 146-159; 14 omslagen
        In de mediatheek van het Muziek Centrum Nederland bevindt zich een gebonden serie
        Het tijdschrift verscheen tot en met 1998 op krantenpapier/formaat, daarna in tijdschriftformaat
        Tot en met het eerste nummer van 2007 luidde de ondertitel van het tijdschrift: 'Hét tijdschrift over Nederlandse Popmuziek', vanaf nummer 2 was de ondertitel verkort tot 'Popmagazine'.
        - 1994, 146
        - 1995, 147
        - 1996, 148
        - 1997, 149
        - 1998, 150
        - 1999, 151
        - 2000, 152
        - 2001, 153
        - 2002, 154
        - 2003, 155
        - 2004, 156
        - 2005, 157
        - 2006, 158
        - 2007, 159
    - Studio
      - Stukken betreffende de exploitatie van de studio Nederland, later De Boventoon aan de Wibautstraat, 1979-1997, 2002; 160-164; 2 omslagen, 6 delen
        - Algemeen 1984-1997, 2002, 160; 1 omslag
        - Agenda's (afsprakenboeken groepen), 1979, 1980, 161; 2 delen
        - Agenda's (afsprakenboeken groepen), 1982, 1983, 1988, 162; 3 delen
        - Studioboek, 1982-1984, 163; 1 omslag
        - Agenda (afsprakenboek groepen), 1995, 164; 1 deel
    - Club Fantasio
      - Stukken betreffende de inrichting (Instituut Cultuurbehoud)en de exploitatie van Zaal Fantasio, 1998, 2001; 165; 1 omslag
    - Stichting Grote Prijs der Nederlanden
      - Stukken betreffende de bestuursaangelegenheden en de organisatie van de optredens, 1984-1996; 166; 1 omslag
      - Juryrapporten, 1989-1990; 167; 1 omslag
      - Stukken betreffende de Grote Prijs der Nederlanden, 1984-1986; 286-287; 2 omslagen
        - Deel 1, 286
        - Deel 2, 287
    - Besloten Vennootschap A2A/Holding A2A
      - Stukken betreffende de oprichting, 2000-2001; 168; 1 omslag
      - Notulen, verslagen directie, werkgroepen enz., 2000-2001; 169; 1 omslag
      - Stukken betreffende de promotie, inschrijvingen en marketing, 2000-2001; 170; 1 omslag
      - Stukken betreffende het afsluiten van verzekeringen, dienstverlenings-overeenkomsten, 2000-2001; 171; 1 omslag
      - Stukken betreffende de personele aangelegenheden, 2000-2001; 172-173; 2 omslagen
        - Algemeen, 172
        - Personeelsdossiers, 173
          Niet openbaar zonder toestemming van de directeur van het Nationaal Archief tot 1 januari 2030.
      - Stukken betreffende de uitgifte van aandelen en de financiële administratie, 2000-2001; 174; 1 omslag
        De bijbehorende bijlagen staan bij het MCN met de indicatie 'op termijn vernietigbaar'
      - Stukken betreffende het verkrijgen van subsidies, 2000-2001; 175; 1 omslag
      - Stukken betreffende het opstellen van het jaarwerk en de liquidatie, 2000-2002; 176-178; 3 omslagen
        - 2000-2001, 176
        - 2001, 177
        - 2002, 178
      - Stukken betreffende de evaluatie, 2001; 179; 1 omslag
    - Stichting Multi Music Foundation 1989-1991
      De SPN was medeoprichter en vervulde een bestuurslidmaatschap
      - Statuten, 1989; 180; 1 omslag
      - Notulen van het Algemeen en dagelijks bestuur, met bijlagen, 1989-1991 (1992); 181; 1 omslag
      - Correspondentie, 1988-1991; 182; 1 omslag
      - Stukken betreffende de subsidieverlening door het ministerie van WVC, 1988-1991; 183; 1 omslag
      - Stukken betreffende het onderzoek naar de mogelijkheden van een fusie met de stichting Scarabes (theater), 1990-1991; 184; 1 omslag
      - Begrotingen, jaarrekeningen, liquidatievoorstel, 1989-1991; 185; 1 omslag
      - Stukken betreffende de organisatie, het personeel en de huisvesting, 1989-1991; 186; 1 omslag
      - Stukken betreffende de uitvoering van projecten, 1989-1991; 187; 1 omslag
      - Publicatie van de uitgave 'Gekleurde Muziekgroepen en Muziek in Nederland, 1990; 188; 1 omslag
      - Publicatie van de uitgave 'Surinaamse muziek in Nederland en Suriname', 1990; 189
        Bijbehorende muziekcassette ontbreekt
      - Stukken betreffende de subsidie-aanvrage bij de Raad voor de Kunst, 1989-1990; 190; 1 omslag
      - Nieuwsbrieven nrs. 1-7, 1990-1991; 191; 1 omslag
      - Documentatie: brochure MMF, persdocumentatie, 1990; 192; 1 omslag
    - Beeldmateriaal
      De fotocollectie van het NPI (ca. 10.000 items) is bijna volledig gedigitaliseerd en raadpleegbaar via de website van het MCN.
    - Audiomateriaal
      De collectie van de SPN/het NPI is geschonken aan het Instituut voor Beeld & Geluid (IBG) in Hilversum, behoudens de CD's (ca. 10.000) en MC's (4.400) die na selectie voor bewaring en gebruik in de mediatheek van het NPI zijn opgenomen. In het nieuwe Muziek Informatie Centrum (MIC) zijn daarnaast per 1 januari 2008 ook nog 1.980 monografieën en ca. 10.000 foto's opgenomen.
      Een overzicht van het aan het IBG geschonken deel is aldaar in digitale vorm beschikbaar.
    - Documentatie
      - Rapporten, nota's e.d. van derden inzake de Nederlandse popmuziek, 1976-2004, z.d.; 193-194; 2 omslagen
        Project popmuziek (1976-1977)
        Over popmuziek en politiek. PSP. (1979) In tweevoud
        Stuur maar een bandje [over Nederlandse podia] (1982)
        Kopoprock [KVB] (1988)
        Muziek en muziektherapie. Prana. (1988)
        Artisten en belastingheffing. Erasmusuniversiteit. (1988)
        Popmuziek en jeugdcultuur. Een bibliografie. (1989)
        Popmuziek en popmuziekbeleid. De rol van de overheid met betrekking tot de stimulering van de popmuziekbeoefening.Symposiumverslag. (1989)
        Paradise lost. [over jeugd en samenleving, geschiedenis Hitweek] (1985/1992)
        De kunst van het artisjokken eten. Evaluatie beleid kunstuitingen. (1989)
        Onderzoeksverslag. popmuziek in Nederland. WVC 91985)
        Popmuziek is olie in de bestaande motor. Opnieuw. Krant voor de Nieuwmarkt. (1998)
        Bezoek aan popconcerten in Nederland. BMB (1995)
        Evaluatie van het popmuziekbeleid van de rijksoverheid. BMB (1996)
        Popmuziek en overheidStukken betreffendeeleid 1975-2001. Boekmanstichting. (2002)
        Is everybody happy. Een opiniërend essay over de popmuziekcultuur in het licht van de cultuurnotaperiode 2001-2008. (2004)
        Chant de babylon. Een historiografisch-semiologisch onderzoek naar de reggae- en rastafaricultuur van Jamaica. (z.d.)
        The African papers. Afrikaanse muziek in de Nederlandse pers. (z.d. c. 1983/84)
        NL Pop Swing Industrie wordt nooit volwassen. Managementteam(1999)
        Sex, Drugs & Rockin’Roll Highschool > jubileumnummer (2007)
        Nederpop met hart en ziel. Uitgave Teleac (2003)
        - Nrs. 1-10, 193
        - Nrs. 11-21, 194
    - Publicaties SPN & NPI
      - Historische publicaties van de SPN, 1987-1996, 2002; 197; 1 doos
        Bevat onder meer de Pop Archief Publicatiereeks.
        Haring en Hawaii: over de geschiedenis van de hawaiianmuziek 1925-1992
        Rock ’n Roll in Rood-Wit Blauw: over de geschiedenis van de Rock&Roll in Nederland
        Bloedend hart:
        Gouden tijden: 50 jaar Nederlandse popbladen
        Boven mijn bed. Fancultuur in Nederland
        Het gejuich was massaal te horen. Punk in Nederland 1976-1982
        Daarnaast zijn nog de volgende publicaties (met steun van de SPN) verschenen:
        Encyclopedie van de Nederlandse popmuziek 1980-1990
        In opdracht: 25 jaar Paradiso
        Rockin’Ramona: Een gekleurde kijk op de bakermat van de nederpop
        De B-kant van de beat
        Nederlandse pophelden (fotoboek)
        Van Brooklyn naar Breukelen: 20 jaar hip hop in Nederland
    - Collectie Doe Maar 1979-1984
      - Fanmail, 1979-1985; 198-242; 44 omslagen
        Alfabetisch geordend op afzender
        - A, 198
        - B, 199
        - B, 200
        - B, 201
        - B, 202
        - B, 203
        - B, 204
        - C, 205
        - D, 206
        - D, 207
        - D, 208
        - E, 209
        - F, 210
        - G, 211
        - G, 212
        - H, 213
        - H, 214
        - I (+brief in doosvorm), 215
        - J, 216
        - J, 217
        - K, 218
        - K, 219
        - K, 220
        - L, 221
        - L, 222
        - M, 223
        - M, 224
        - N, 225
        - O, 226
        - P, 227
        - Q/R, 228
        - R, 229
        - S, 230
        - S, 231
        - S, 232
        - T, 233
        - U, 234
        - V, 235
        - V, 236
        - W, 237
        - Y-Z, 238
        - Afzender onbekend, 239
        - Tekeningen, 240
        - Tekeningen, 241
        - Enveloppen 'home-made', 242
    - Collectie 2 Unlimited 1991-1996
      - Fanmail en correspondentie fanclub 'No limits', 1991-1996; 243-285; 43 omslagen
        De fanmail (FM) is nog niet afzonderlijk geordend.
        - FM, 243
        - FM, 244
        - FM, 245
        - FM, 246
        - FM, 247
        - FM, 248
        - FM, 249
        - FM, 250
        - FM, 251
        - FM, 252
        - FM, 253
        - FM, 254
        - FM, 255
        - FM, 256
        - FM, 257
        - FM, 258
        - FM, 259
        - FM, 260
        - FM, 261
        - FM, 262
        - FM, 263
        - FM, 264
        - FM, 265
        - FM, 266
        - FM, 267
        - FM, 268
        - FM, 269
        - FM, 270
        - FM, 271
        - FM, 272
        - FM, 273
        - FM, 274
        - FM, 275
        - FM, 276
        - FM, 277
        - FM, 278
        - FM, 279
        - FM, 280
        - FM, 281
        - FM, 282
        - Correspondentie fanclub 'No limits' 1994, 283
        - Correspondentie fanclub 'No limits'1995, 284
        - Correspondentie buitenland fanclub 'No Limits', 285
  - Supplement 2013, C.
    - Foto's, dia's en negatieven., 1986-2005; 288-292
      - Fotomappen, 1986-1989, 288
        Betreft:
        SPN i.s.m. Music Box: Firato 1986
        verbouwing SPN-studio, 1986-1987
        Herman Brood in actie voor wandschildering, 1987
        opening studio Nederland, 1987
        uitstapje bestuur en personeel, 1987
        U.D.S. at New Music Seminar, 1989
        presentatie Rockin'Ramona, 1989
        1e lichting popdocenten Rotterdams Conservatorium, 1989
      - Fotomappen, 1989-1993, 289
        presentatie opleiding docent popmuziek, 1989
        Midem, 1990
        Berlin Independance day, 1990
        opening tentoonstelling Hollandse hoezen, 1991
        New Music Seminar, New York, 1992
        15 jarig jubileum Jaap van Beusekom, 1992
        New Music Seminar, New York, 1993
      - Fotomappen, 1993-1995, 290
        Popkomm, 1993
        Nieuwjaarsreceptie SPN, 1993
        Fret 0-nummer, 1993
        Singapore, 1994
        SXSW Texas, 1994
        Popkomm, 1994
        CMJ Music Marathon New York, 1995
        Popkomm, 1995
      - Fotomappen, 1996-1998, 291
        25 jaar Nationaal Pop Instituut, 1996
        SXSW Texas, 1996
        SXSW Texas, 1998
        Interieur gebouw NPI
      - Mapjes met losse foto's, negatieven en dia's, 1986-2005, 292
    - Stukken betreffende de verhuur van Club Fantasio., 2001-2005; 330; 1 omslag
    - Stukken betreffende de verbouwing en de inrichting van de Prins Hendrikkade 142., 1995-1998; 331-332; 2 omslagen
      - Taxatie, voorbereiding, financiering, teamvergaderingen, 331
      - Verbouwing en inrichting, 332
    - Knipsels., 2006; 333; 1 omslag
    - Stukken betreffende de organisatie, uitvoering en evaluatie van Music X-port., 2001-2006; 334; 1 omslag
    - Overzicht van de Nederlandse optredens op popconcerten in het buitenland (Dutch Bands Abroad)., 2004; 293; 1 omslag
    - Stukken betreffende het opstellen en indienen van het “Manifest”inzake het Nederlandse popmuziek Plan., 2003; 294; 1 omslag
    - Stukken betreffende het onderzoek naar het Nederlandse Popmuziek Plan., 2003; 295; 1 omslag
    - Stukken betreffende het aandeel van het Nationaal Popinstituut in het project Geheugen van Nederland., 2002-2005; 296; 1 omslag
    - Stukken betreffende het project Videoportretten Nederlandse popmuziek, 2003-2004; 297; 1 omslag
    - Overzicht van de aan het Instituut voor Beeld & Geluid in Hilversum overgedragen geluid- en beelddragers uit de collectie van het NPI., 2007; 298; 1 omslag
      Een digitale selectie maakt deel uit van de website van het NPI (naderhand MCN) en (?) is inmiddels overgedragen aan de UB Amsterdam.
    - Stukken betreffende de organisatie van het congres 50 jaar Nederpop (afscheidscongres NPI)., 2008; 299; 1 omslag
    - Het 0-nummer van Fret, muziektijdschrift van het NPI van mei 1993., 300; 1 omslag
    - Stukken betreffende het onderzoek naar het bezoek aan popconcerten in Nederland., 1995; 301; 1 omslag
    - Stukken betreffende de deelname aan het onderzoek van Berenschot naar het beleid van podiumkunsten., 1995, 2004; 302; 1 omslag